臺灣桃園地方法院刑事判決
110年度簡上字第420號
上  訴  人
即  被  告  陳顯炎



上列被告因妨害自由案件，不服本院民國110年7月19日110年度
壢簡字第608號第一審刑事簡易判決（聲請簡易判決處刑案號：1
10年度速偵字第1759號），提起上訴，本院管轄之第二審合議庭
判決如下：
    主  文
上訴駁回。
陳顯炎緩刑貳年。
    事實及理由
一、本案經本院合議庭審理結果，認原審以被告陳顯炎犯刑法第
    306條第1 項之侵入住宅罪，量處拘役20日，並諭知如易科
    罰金，以新臺幣（下同）1,000 元折算1 日之折算標準。經
    核其認事用法及量刑均無不當，應予維持。就本件事實、證
    據及理由，均引用附件所示第一審刑事簡易判決所記載，並
    補充如下。
二、上訴人即被告上訴意旨略以：當時伊去告訴人王順生住處，
    伊有敲門，但沒有人應門，而門剛好是開的，伊就順勢走進
    去，告訴人雖然沒有同意伊可以進去，但也沒說不能進去，
    且伊和告訴人已經和解，希望改判無罪等語（見本院110年
    度簡上字第420號，下稱簡上卷，第38至39頁、第65頁）。
三、經查：
　㈠被告於民國110年4月4日中午12時59分許，未經王順生之同意
    ，即擅自進入王順生位於桃園市○○區○○街○○巷0號之住處（
    下稱王順生住處）乙節，為被告所是認，核與證人即告訴人
    王順生於警詢、偵查中之證述；證人即被告友人潘芳琳於警
    詢之證述情節相符，並有租賃契約書、監視器翻拍照片在卷
    可佐（見臺灣桃園地方檢察署110年度偵字第28718號卷第49
    至53頁、第59至60頁），是此部分自堪認定。
　㈡按刑法第306條，係緣於保障家內和平主義，為貫徹人民居住
    自由，而對無故侵入者明定其處罰，所保護之法益乃個人居
    住場所有不受其他無權者侵入或滯留其內干擾破壞權利。而
    該條所謂「無故侵入」，係指行為人無權或無正當理由，或
    未得住屋權人之同意，而違反住屋權人之意思，以積極作為
    或消極不作為之方式進入他人之住宅或建築物，至其係公然
    或秘密、和平抑或強行為之，均非所問。本案被告既未徵得
    告訴人之同意而得進入王順生住處，業如前述。被告雖稱其
    當時係為協助潘芳琳取回置於王順生住處之卡拉ok機，方會
    前往王順生住處等語（見偵卷第17至18頁）；然潘芳琳並未
    與告訴人相約於當天前往取回上開物品乙節，此經證人王順
    生、潘芳琳於警詢時證述在卷（見偵卷第27頁、第32頁），
    自難認被告當日進入王順生住處有何法律上之正當權源，是
    其行為已該當侵入住宅無訛。是被告上訴否認犯行，為無理
    由。
　㈢被告雖於本案上訴審理期間與告訴人達成調解，並履行調解
    內容完畢，此有本院調解筆錄附卷可參（見簡上卷第43至44
    頁），然此係屬量刑斟酌事由，與被告是否成立犯罪之認定
    係屬二事。是被告以已和告訴人和解、上訴請求改判無罪等
    語，仍無所據。其上訴為無理由，應予駁回。
四、緩刑之諭知：
　㈠按緩刑期滿，而緩刑之宣告未經撤銷者，其刑之宣告失其效
    力，刑法第76條定有明文，此種情形，即與未曾受有期徒刑
    以上刑之宣告者相同，仍與刑法第74條第1項第1款所規定之
    緩刑條件，並無不符（最高法院87年度台非字第56號判決意
    旨參照）。被告前於100年間，因另案經本院以100年度壢簡
    字第1336號判決處有期徒刑3月，案經上訴，再經本院以110
    年度簡上字第543號判決上訴駁回，並諭知緩刑3年確定，嗣
    緩刑期滿未經撤銷等情，有臺灣高等法院被告前案紀錄表附
    卷可稽（見簡上卷第17至20頁）。揆諸上揭說明，此部分即
    與未曾受有期徒刑以上刑之宣告者相同，是被告仍符合刑法
    第74條第1項第1款所規定之緩刑條件。
　㈡被告雖因一時失慮而為本案行為，然犯後已與告訴人在本案
    上訴期間達成調解並履行完畢等情，均如前述。是本院審酌
    上情，併參以告訴人於本院陳稱：對於給予被告緩刑沒有意
    見等語（見簡上卷第39頁），認被告經此偵查、審理及科刑
    之教訓，應已知所警惕，是其本案所受刑之宣告，以暫不執
    行為適當，爰依刑法第74條第1項第1款規定，諭知緩刑2年
    ，以啟自新。
據上論斷，應依刑事訴訟法第455 條之1 第1 項、第3 項、第36
8 條、第373 條，刑法第74條第1 項第1 款，判決如主文。
本案經檢察官陳嘉義聲請以簡易判決處刑，檢察官劉哲名到庭執
行職務。
中　　華　　民　　國　　111 　年　　1 　　月　　21　　日
                  刑事第四庭 審判長   法  官  黃柏嘉
                                      法  官  張家豪
                                      法  官  陳韋如
以上正本證明與原本無異。
不得上訴。
　　　　　　　　　　　　　　　        書記官　劉貞儀
中　　華　　民　　國　　111 　年　　1 　　月　　21　　日
附件：本院110年度壢簡字第608號刑事簡易判決